

Personalia

Naam Anna Boonstra

Adres Lemmerstraat 44 8244 DK Lelystad

Telefoonnummer 0683-193027

E-mail anna.k.boonstra@gmail.com

Geboortedatum 06-11-1973

Nationaliteit Poolse

Competenties

Samenwerken
Zelfstandig
Positief
Stressbestendig
Oplossingsgericht
Analitisch



<u>Interesses</u>

Literatuur Fietsen



Anna Boonstra

Profiel

Ik ben een zeer gemotiveerde en enthousiaste herintreder die niet kan wachten om weer aan de slag te gaan. Mijn vorige werkervaring omvatte de functie van financieel controller bij een groot gezondheidscentrum. Onlangs heb ik mijn vaardigheden uitgebreid door verschillende nieuwe cursussen te volgen. Deze cursussen hebben mij voorzien van nieuwe kennis en competenties, waaronder een programmeercursus. Nu ben ik klaar voor een uitdagende nieuwe rol waarin ik mijn financiële expertise kan combineren met mijn recent verworven vaardigheden. Ik ben vastbesloten om bij te dragen aan het succes van mijn toekomstige werkgever en ben bereid hard te werken om mijn doelen te bereiken.

Werkervaring

NEDER-SILEZIË MEDISCH CENTRUM "DOLMED" Wrocław

2007-2010 Financial controlling specialist

- Het implementeren en onderhouden van het bedrijf budgettering systeem.
- ✓ Het analyseren van de geldstromen betreffende kosten en inkomsten.
- ✓ Het genereren van gedetailleerde financiële en operationele rapportages, bijvoorbeeld:
 - kosten per eenheid, kliniek, afdeling en dienst;
 - de omzet per eenheid, kliniek, afdeling en dienst;
 - bijdrage marge per eenheid, kliniek en dienst, return on investment.
- ✓ Het analyseren van financiële informatie en resultaten (bijv. jaarrekeningen, financiële ratio's).
- ✓ Het ontwikkelen van prestatie-indicatoren binnen bedrijf.
- ✓ Het voorbereiden en aanleveren van de verschillende presentaties aan het management over bevindingen en koerscorrectie.
- ✓ Het bewaken van kosten, middels het uitvoeren van maandelijkse variatie analyses, om de naleving te verzekeren van de begroting.

NEDER-SILEZIË MEDISCH CENTRUM "DOLMED" Wrocław

2006-2007 Marketing specialist

- ✓ Het implementeren en ontwikkelen van marketing strategieën en plannen.
- ✓ Het identificeren van nieuwe medische mogelijkheden op de markt en het definiëren van behoeften van de patiënt.
- ✓ Het voorbereiden en uitvoeren van tevredenheidsonderzoek onder patiënten zowel kwalitatief als kwantitatief.
- ✓ Het runnen en analyseren van de medische statistiek en het genereren van statistische rapporten voor het Nationale Ziekenfonds.

NEDER-SILEZIË MEDISCH CENTRUM "DOLMED" Wrocław

2005-2006 Marketing assistant

- ✓ Het zorgen voor een goede klantenservice.
- ✓ Het voorbereiden en het plaatsen van advertenties in de massamedia.
- ✓ Het realiseren en onderhouden van contacten met zakelijke klanten.

Opleiding

UDEMY 2024-heden
Python-een programmeercursus

UDEMY 2023-heden Full Stack Developer- een programmeercursus

NHA 2018 Praktijkdiploma boekhouden Certificaat behaald

NHA 2017-2018 Basiskennis boekhouden Certificaat behaald

ROC 2017 Lelystad Nederlands als tweede taal-taalcursus

ROC 2016-2017 Lelystad Nederlands als tweede taal-taalcursus

HOGESCHOOL BANK 2008 Wroclaw Postacademisch studie – Financial Controlling Diploma behaald

UNIVERSITEIT VAN WROCLAW 2004 Wroclaw Sociologie, specialisatie in Market Research Diploma behaald

Talen

Pools
Nederlands
Engels

IT -kennis

MS Word

MS Excel

MS PowerPoint